臺灣雲林地方法院刑事判決
111年度交簡上字第13號
上  訴  人  臺灣雲林地方檢察署檢察官
被      告  李東金


上列上訴人因被告犯公共危險案件，不服本院民國111 年4 月27
日111 年度虎交簡字第55號第一審刑事簡易判決（聲請簡易判決
處刑案號：111 年度速偵字第201 號），提起上訴，本院管轄之
第二審合議庭認不應以簡易判決處刑，改依通常程序，逕為第一
審判決如下：
    主  文
原判決撤銷。
本件公訴不受理。
    理  由
壹、聲請簡易判決處刑意旨略以：被告李東金自民國111 年3 月
　　13日22時許起至翌（14）日凌晨1 時許止，在其位於雲林縣
　　○○鄉○○村○街00○0 號住處內飲用米酒後，明知飲酒後
　　不得駕駛動力交通工具，竟仍基於酒後駕駛動力交通工具之
　　犯意，於同年月14日凌晨1 時許至9 時許間之某時許，駕駛
　　車牌號碼000-0000號自用小貨車上路。嗣於同年月14日9 時
　　許，行經雲林縣○○鄉○○村○○路000 號之統一便利超商
　　前時，不慎與溫璨銘所駕駛之車牌號碼000-0000號自用小客
　　車發生碰撞（溫璨銘未受傷），經警據報到場處理，於同年
　　月14日9 時21分許，測得被告吐氣酒精濃度達每公升0.54毫
　　克。因認被告涉犯刑法第185 條之3 第1 項第1 款之駕駛動
　　力交通工具而吐氣所含酒精濃度達每公升0.25毫克以上之罪
　　嫌等語。
貳、按檢察官聲請以簡易判決處刑之案件，法院於審理後，認應
    為無罪、免訴、不受理或管轄錯誤判決之諭知者，應適用通
    常程序審判之，刑事訴訟法第452 條、第451 條之1 第4 項
    但書第3 款定有明文。又對於簡易判決之上訴，準用刑事訴
    訟法第三編第一章及第二章除第361 條外之規定；故管轄第
    二審之地方法院合議庭受理簡易判決上訴案件，應依通常程
    序審理，第二審法院認為上訴有理由或上訴雖無理由，而原
    判決不當或違法者，應將原審判決經上訴之部分撤銷，就該
    案件自為判決，刑事訴訟法第455 條之1 第3 項、第369 條
    第1 項前段亦有明文。再按被告死亡者，應諭知不受理之判
    決，並得不經言詞辯論為之，亦為刑事訴訟法第303 條第5
    款、第307 條所明定。
三、經查，本案經檢察官聲請以簡易判決處刑，於111 年3 月30
　　日繫屬於本院等情，有本案聲請簡易判決處刑書、臺灣雲林
　　地方檢察署111 年3 月30日雲檢原忠111 速偵201 字第1119
　　008863號函及其上之本院收文章戳存卷可考，然被告嗣於11
　　1 年4 月4 日死亡，此有被告之個人基本資料查詢結果附卷
　　可憑，原審對此未予審酌，仍於111 年4 月27日判處被告有
　　期徒刑3 月，於法自有未合，檢察官上訴意旨認被告於原審
　　判決前業已死亡，應為不受理判決等語，為有理由，揆諸前
　　揭說明，爰由本院合議庭將原審簡易判決撤銷，依通常程序
　　自為第一審判決，並不經言詞辯論，逕諭知不受理之判決。
據上論斷，應依刑事訴訟法第455 條之1 第1 項、第3 項、第45
2 條、第451 條之1 第4 項但書第3 款、第369 條第1 項前段、
第364 條、第303 條第5 款、第307 條，判決如主文。 
本案經檢察官王宥棠聲請以簡易判決處刑及提起上訴。
中　　華　　民　　國　　111 　年　　5 　　月　　30　　日
                  刑事第八庭  審判長法  官   黃偉銘
　　　　　　　　　　　
　　　　　　　　　　　              法  官   蕭孝如
　　　　　　　　　　　
　　　　　　　　　　　              法  官   陳育良
以上正本證明與原本無異。
如不服本判決應於收受判決後 20 日內向本院提出上訴書狀，並
應敘述具體理由；其未敘述上訴理由者，應於上訴期間屆滿後20
 日內向本院補提理由書（均須按他造當事人之人數附繕本）。
「切勿逕送上級法院」。
                                   書記官   王姵珺
中　　華　　民　　國　　111 　年　　5 　　月　　31　　日